# 请教陈总，集团内部的投资联营，是否确认实物资产增值收益？

提问人：zengfengxia 时间：2012-06-14 21:17:02
属于有商业实质的非货币交易，可以确认转让损益。

回答人：chenyiwei
基本赞同此观点，但要注意未实现损益的按比例（ 30 ％）抵销。

提问人：xiongmao12 时间：2012-06-25 14:04:03
回复 zengfengxia 的帖子
请教您一下，如果将 1 楼所述的30%改为60%，并且实质控制，那么还能按照非货币性资产交换准则确认损益吗？如果依然可以的话，岂不是违背企业合并准则了？

回答人：chenyiwei
如果将 30 ％改为 60 ％并且能够控制，则应按同一控制下企业合并的原则处理，此时不能确认转让损益。

提问人：xiongmao12 时间：2012-06-25 17:00:29
回复 xiongmao12 的帖子
多谢陈版主指点！但是我个人觉得楼主所述交易事项跟我说的交易事项从非货币性资产交换的情况看实质应该是一样的。仅仅因为是否形成企业合并就使用不同的会计处理办法，有些说不过去啊。不知道这里应当如何理解？

回答人：chenyiwei
这涉及到在同一会计准则体系下，不同准则的优先适用顺序问题。一般理解是：如果构成企业合并的，则优先适用企业合并相关准则，不构成企业合并的才适用其他相关准则。